【裁判字號】    98,裁,430
【裁判日期】    980220
【裁判案由】    所得稅法
【裁判全文】
最  高  行  政  法  院  裁  定
                                       98年度裁字第430號
上  訴  人  甲○○
訴訟代理人  蕭世光  律師
被 上訴 人  財政部臺灣省北區國稅局
代  表  人  陳文宗
                          送達代收人  乙○○
上列當事人間所得稅法事件，上訴人對於中華民國97年10月23日
臺北高等行政法院97年度訴字第463號判決，提起上訴，本院裁
定如下：
    主  文
上訴駁回。
上訴審訴訟費用由上訴人負擔。
    理  由
一、按對於高等行政法院判決之上訴，非以其違背法令為理由，
    不得為之，行政訴訟法第242條定有明文。依同法第243條第
    1項規定，判決不適用法規或適用不當者，為違背法令；而
    判決有同條第2項所列各款情形之一者，為當然違背法令。
    是當事人對於高等行政法院判決上訴，如依行政訴訟法第24
    3條第1項規定，以高等行政法院判決有不適用法規或適用不
    當為理由時，其上訴狀或理由書應有具體之指摘，並揭示該
    法規之條項或其內容；若係成文法以外之法則，應揭示該法
    則之旨趣；倘為司法院解釋或本院之判例，則應揭示該判解
    之字號或其內容。如以行政訴訟法第243條第2項所列各款情
    形為理由時，其上訴狀或理由書，應揭示合於該條項各款之
    事實。上訴狀或理由書如未依此項方法表明，或其所表明者
    與上開法條規定不合時，即難認為已對高等行政法院判決之
    違背法令有具體之指摘，其上訴自難認為合法。
二、上訴人係三陽工業股份有限公司（以下簡稱三陽公司）負責
    人，即所得稅法第89條所規定之扣繳義務人，被上訴人以該
    公司民國90年1月到12月間給付派駐越南子公司員工薪資計
    新臺幣（下同）13,516,470元，未依規定扣繳所得稅款計61
    0,098元，經被上訴人所屬新竹縣分局查獲，乃依所得稅法
    第114條第1款前段規定，限期責令其補繳應扣未扣稅款及補
    報扣繳憑單，上訴人雖依限於95年1月9日補報補繳該應扣未
    扣稅款，惟對該補繳稅款之處分仍表不服，申請復查，未獲
    變更，提起訴願遭決定駁回，經提起本件行政訴訟，亦遭駁
    回，遂提起本件上訴。其上訴意旨略以：判斷勞務報酬是否
    為中華民國來源所得，應以勞務提供地是否在中華民國境內
    為判斷標準，王清桐等24名員工係長期派駐越南子公司，提
    供勞務所得之報酬應有財政部63年10月3日台財稅字第37273
    號函及69年10月15日台財稅字第38556號函之適用，可免扣
    繳我國所得稅。原審認越南VMEP公司給付三陽公司之機車製
    造技術移轉合約報酬（依機車製造技術移轉合約第6條約定
    報酬含技術移轉價格、商標授權價格），帳列技術服務收入
    及權利金，而王清桐等人所領薪資包含本薪、未休假代金、
    加班費、中秋節及年終獎金等，均在中華民國境內支付，並
    由該公司技術服務費用項下負擔，亦即王清桐等24名員工系
    爭薪資所得，非屬代收轉付性質，而係三陽公司為取得該技
    術服務收入所給付之必要成本及費用，王清桐等人因雇主（
    即三陽公司）之經濟目的至境外其他公司提供技術服務，自
    屬出差性質，不因時間長短而有別；況該等員工受僱於國內
    之三陽公司，經三陽公司派遣至越南VMEP公司提供公司製造
    技術指導及管理服務，其執行勞務之效果亦歸屬於僱主三陽
    公司。是原處分認三陽公司於90年1月到12月間給付派至越
    南子公司員工薪資計49,698,154元，屬王清桐等人當年度應
    稅所得，上訴人應依法於給付時扣繳所得稅款。其認事用法
    諸多違誤，除違背所得稅法第8條第3款之規定，亦有明顯違
    反憲法第19條所揭示之租稅法律原則及行政程序法第6條所
    規定之平等原則等語，雖以該判決違背法令為由，惟核其上
    訴理由，無非就原審取捨證據、認定事實之職權行使，指摘
    其為不當，並就原審所為論斷，泛言其論斷矛盾，而非具體
    表明合於不適用法規、適用法規不當、或行政訴訟法第243
    條第2項所列各款之情形，難認對該判決之如何違背法令已
    有具體之指摘。依首開規定及說明，應認其上訴為不合法。
三、據上論結，本件上訴為不合法。依行政訴訟法第249條第1項
    前段、第104條、民事訴訟法第95條、第78條，裁定如主文
    。
中    華    民    國    98    年    2     月    20    日
                    最高行政法院第五庭
                        審判長法官  黃  璽  君
                              法官  張  瓊  文
                              法官  鄭  忠  仁
                              法官  黃  本  仁
                              法官  吳  東  都
以  上  正  本  證  明  與  原  本  無  異
中    華    民    國    98    年    2     月    20    日
                              書記官  王  福  瀛


司法院資訊處製作；財團法人民間司法改革基金會備份。
